【裁判字號】    90,交簡上,34
【裁判日期】    901017
【裁判案由】    公共危險
【裁判全文】
臺灣士林地方法院刑事判決                          九十年度交簡上字第三四號
    上 訴 人即
    被      告  甲○○
右列上訴人即被告因公共危險案件，不服本院九十年度湖交簡字第五六０號中華民國
九十年七月十三日第一審判決（聲請簡易判決案號：臺灣士林地方法院檢察署九十年
度偵字第四八０七號），提起上訴，本院管轄之第二審合議庭判決如左：
    主  文
上訴駁回。
    事  實
一、甲○○曾於民國（下同）九十年間因酒後駕車之公共危險案件，經本院於九十年
    三月八日以九十年湖交簡字第一五六號判處拘役三十日，於同年四月十二日確定
    ，並於同年五月十八日易科罰金執行完畢，詎仍不知悔改，又另行起意於九十年
    二月十七日晚上七、八時許，在台北縣汐止市○○○路與中興路口一家麵攤飲用
    啤酒三罐左右，至同日晚上十時許，明知已有醉意不能安全駕駛動力工具，仍騎
    乘ＬＯＲ─七七六號（原簡易判決處刑書誤載為ＬＤＲ─七七六號）重型機車欲
    返家，嗣於同日晚間十一時四十八分許，行經台北縣汐止市○○路○段（中國貨
    櫃前）時，經警攔檢查獲，測試其呼氣所含酒精濃度達每公升０．七０毫克。
二、案經臺北縣警察局汐止分局報告臺灣士林地方法院檢察署檢察官偵查聲請簡易判
    決處刑。
    理  由
一、右揭事實，迭據被告甲○○於警訊、偵查及本院審理時坦承不諱，而其飲酒後吐
    氣所含酒精成份為每公升０．七０毫克，亦有酒精濃度測試紀錄表附卷足稽。按
    人飲酒後，若以呼氣酒精濃度測試器測得之呼氣濃度達到每公升○．五毫克時，
    反應較慢，感覺減低，將影響駕駛；達到每公升○‧七五毫克時，思考與個性行
    為均會改變；達到每公升一‧○毫克時，步態不穩，噁心嘔吐，精神混惑不清晰
    ；達到每公升一‧五毫克時，說話不清楚，感覺喪失，視力模糊；達到每公升二
    ‧○毫克時，體溫與血糖均降低，肌肉控制差，甚至會導致癲癇發作；達到每公
    升三‧五毫克時，則已經神智不清，反射減低，甚至呼吸抑制，業據行政院國軍
    退除役官兵輔導委員會臺北榮民總醫院以八十八年八月五日北總內字第二六八
    六八號函示明確。本件參以卷附之測試觀察紀錄表及汽機車駕駛人酒後生理協調
    平衡檢測紀錄表，可見被告有精神不濟、注意力不集中、呆滯木僵，訊問過程含
    糊不清等情及酒後生理協調平衡檢測多項不及格等情，均足堪認定被告當時確已
    達不能安全駕駛之程度，本案事證明確，被告之犯行洵堪認定。
二、核被告所為，係犯刑法第一百八十五條之三之公共危險罪。原審以被告罪證明確
    ，援引刑法第一百八十五條之三、第四十一條第一項前段、罰金罰鍰提高標準條
    例第二條，量處上訴人即被告拘役伍拾日，並諭知易科罰金之折算標準，認事用
    法並無不當，量刑亦屬妥適，應予維持。上訴人上訴意旨徒認原判決量刑過重不
    當，為無理由應予駁回。
據上論斷，應依刑事訴訟法第四百五十五條之一第一項、第三項、第三百六十八條，
判決如主文。
本案經檢察官呂文忠到庭執行職務
中        華        民        國      九十      年    十    月   十七   日
                              臺灣士林地方法院刑事第四庭
                                  審判長法  官
                                        法  官
                                        法  官
右正本證明與原本無異。
本件不得上訴。
                                        書記官
中        華        民        國      九十      年          月          日
附錄本案論罪科刑法條全文：
刑法第一百八十五條之三
服用毒品、麻醉藥品、酒類或其他相類之物，不能安全駕駛動力交通工具而駕駛者，
處一年以下有期徒刑、拘役或三萬元以下罰金。


司法院資訊處製作；財團法人民間司法改革基金會備份。
